【裁判字號】    89,訴,4346
【裁判日期】    891214
【裁判案由】    損害賠償
【裁判全文】
臺灣臺北地方法院民事判決                          八十九年訴字第四三四六號
    原      告    丙○○
    法定代理人    乙○○
    被      告    甲○○
右當事人間，請求損害賠償事件，本院判決如左：
    主      文
被告應給付原告新台幣捌萬伍仟貳佰壹拾元，及自民國八十九年十月二十日起至清償
日止按週年利率百分之五計算之利息。
原告其餘之訴駁回。
訴訟費用由被告負擔二十分之一，餘由原告負擔。
本判決第一項於原告以新台幣參萬元供擔保後，得假執行。
原告其餘假執行之聲請駁回。
    事      實
甲、原告方面：
  一、聲明：
    (一)被告應給付原告新台幣（下同）壹佰玖拾萬零陸仟伍佰陸拾元，及本起訴狀繕
      本送達翌日起至清償日止，按週年利率百分之五計算之利息。
    (二)訴訟費用由被告負擔。
    (三)願供擔保請准宣告假執行。
  二、陳述；依侵權行為之法律關係請求被告賠償。
    (一)被告於民國（下同）八十九年二月十九日凌晨三時三十分許，在台北市○○區
      ○○路三段二０七巷巷口，不法傷害原告，被告所涉刑事案件部分經本院新店
      簡易庭以八十九年店簡字第三六八號判處被告徒刑在案。
    (二)原告因本件身體受傷，支付住院治療醫藥費用萬零伍佰陸拾元。
    (三)原告原在好樂迪公司工作，自八十九年二月十九日起至八十九年十月十一日止
      不能工作，每月損失工資約壹萬肆仟元，迄今損失工資計玖萬捌仟元。
    (四)又因傷害造成耳疾，需要長期藥物治療及增加日常生活需要，每月需要增加生
      活上支出三千元。原告現年十八歲，算至六十五歲，依霍夫曼式扣除其前利息
      ，應一次賠償一百七十二萬八千元。
    (五)被告應賠償精神慰撫金五萬元。
  三、證據：提出醫療費用收據、所得稅扣繳暨免扣繳憑單、勞工保險卡、診斷證明
      書等件為證。
乙、被告方面：
  一、聲明：原告之訴及其假執行之聲請均駁回。
  二、陳述：
    (一)對於刑事案件經判處徒刑確定並不爭執，伊願負擔醫藥費部分，其餘部分原告
      請求過高。
    (二)因為伊目前為學生，沒有能力賠償醫藥費，且現住與母親同住而房子是租的。
丙、本院依職權調閱本院八十九年度簡上字第二０三號簡易第二審刑事卷（含台灣台
    北地方法院檢察署八十九年度偵字第八七七七號偵查卷及本院新店簡易庭八十九
    年度店簡字第三六八號刑事簡易卷）。
    理      由
一、本件原告起訴主張被告於八十九年二月十九日凌晨三時三十分許，在台北市○○
    區○○路三段二０七巷口，緣基於傷害之犯意，持其所有之鋁製球棒由右下方朝
    左上方往訴外人林友祥處揮去，適伊站於林友祥之右側，竟疏於注意不慎擊中伊
    之頭部左側，致伊受有頭部外傷合併左耳撕裂傷、左身外傷性聽障合併急性前庭
    功能病變等傷害，爰依民法侵權行為之規定，請求判決被告賠償醫療費用三萬零
    伍佰六十元、工作損失一萬四千元、增加每月生活支出三千元，迄今損失九萬八
    千元，減失工能力算至六十五歲止合計一百七十二萬八千元及精神慰撫金五萬元
    ，並自本起訴狀繕本送達之翌日起至清償日止，按週年利率百分之五計算之利息
    等語。
    被告則以：對於刑事案件判處有罪確定部分並不爭執，且願意賠償醫療費用，但
    其他部分之請求無理由或尚屬過高等語，資為抗辯。
二、本件原告主張被告不法侵害其身體之事實，業據其提出三軍總醫院附設民眾診療
    服務處診斷證明書、台北市文山區萬芳醫院診斷證明書、三軍總醫院醫療費用收
    據十二紙、振興醫院收據二紙、台北市萬芳醫院三紙為證，且被告對於前揭事實
    亦不爭執，復被告因過失傷害人，亦經本院刑事庭以八十九年度簡上字第二０三
    號刑事判決駁回上訴確定，亦據本院依職權調該卷宗查證明確，有該判決書在卷
    可參，顯見原告所受傷害與被告之過失侵權行為有相當因果關係。
三、按因故意或過失，不法侵害他人之權利者，負損害賠償責任，且不法侵害他人之
    身體、健康者，若對於被害人因此喪失或減少勞動能力或增加生活上之需要時，
    固得請求損害賠償，又被害人雖非財產上之損害，亦得請求賠償相當之金額，民
    法第一百八十四條第一項前段、第一百九十三條第一項、第一百九十五條第一項
    分別定有明文，被告因疏於注意過失傷害原告，已如前述，從而原告自請求之項
    目及金額逐項論述如后：
    (一)醫療費用部分：
      原告主張因本件受傷已支出之醫療費用之事實，業據其提出三軍總醫院醫療費
      用收據十二紙、振興醫院收據二紙、台北市萬芳醫院三紙為證，且被告對於前
      揭收據並不爭執，堪信為真實，惟因診斷證明書費用，因非治療上之支付，自
      不應准許，依原告所提出上開醫療費用收據，扣除證明書費用部分，其餘合計
      為五萬四千三百四十九元，原告請求被告賠償三萬零五百六十元，自應准許。
    (二)工作損失部分。
      原告主張受傷後，自八十九年二月十九日起至八十九年十月十一日止不能工作
      ，每月損失工資約一萬四千元，迄今損失工資計九萬八千元等語，惟依其提出
      被告所不爭執之三軍總醫院附設民眾診療服務處診斷證明書及台北市文山區萬
      芳醫院診斷證明書觀之，原告自自八十九年二月十九日起，至八十九年三月四
      日止，該段期間合計十五天係住院治療，足徵該段期自屬無法工作，至於其他
      期間，原告並無舉證證明因其受傷致使其無法工作，而原告原本每月約收入九
      千三百元，此有所得稅扣繳暨免扣繳憑單兩份可證，雖原告主張每月損失工資
      約一萬四千元之事實，並提出勞工保險卡為證，然勞工保險卡上所載之投保薪
      資，並非被保險人實際領取之薪資，不能以此為損失工資之證明，原告請求被
      告賠償其住院期間內之工作損失合計四千六百五十元部分，自應准許，原告請
      求賠償工作損害金，其超過四千六百五十元部份之請求，原告並無舉證其受傷
      致使其不能工作，自不應准許。
    (三)增加生活上之需要一百七十二萬八千元部分：原告主張因傷害造成耳疾，每月
      增加日常生活需要三千元之事實，惟原告並未舉證證明以實其說，此部分之請
      求自不應准許。
    (四)精神慰撫金部分：
      原告因此次傷害精神上受有相當痛苦，則其訴請被告賠償精神慰撫金，依法有
      據，惟查原告出生於七十年九月七日，於本件傷害發生時甫滿十八歲，為專科
      學生，被告出生於六十八年十二月十九日，則為二十餘歲青年目前尚無工作，
      參酌原告所受傷害程度、兩造之社會地位、經濟狀況等一切情形，因認原告請
      求被告賠償精神慰撫金五萬元尚屬適當，應予准許。
四、從而原告依侵權行為損害賠償之法律關係所得請求之金額為八萬五仟二百一十元
    ，原告於此金額內及自起訴狀繕本送達代催告之翌日即八十九年十月二十日起至
    清償日止，按週年利率百分之五計算之利息請求，即屬有據，逾此範圍之請求為
    無理由，應予駁回。
五、原告陳明願供擔保，聲請宣告假執行，經核其勝訴部份，合於法律之規定，爰酌
    定相當之擔保金額宣告之；至原告敗訴部分，其餘假執行之聲請，已失所附麗，
    應予駁回。
六、結論：本件原告之訴，為一部有理由，一部無理由，依民事訴訟法第七十九條但
    書、第三百九十條第二項，判決如主文。
中      華      民      國      八十九    年     十二    月      十四   日
                                          民事第四庭法  官  陳  博  文
右為正本係照原本作成
如對本判決上訴，須於判決送達後廿日內向本院提出上訴狀
中      華      民      國      八十九    年     十二    月      十五   日
                                                        書記官    蘇彥宇


司法院資訊處製作；財團法人民間司法改革基金會備份。
